臺灣桃園地方法院民事裁定　　　　　 100年度消債更字第48號
聲　請　人
即　債務人　詹閔惠原名李家臻.
上列當事人因消費者債務清理事件聲請更生，本院裁定如下：
    主  文
聲請人詹閔惠自中華民國一百年十月五日十六時起開始更生程序
。命司法事務官進行本件更生程序。
    理  由
一、按法院開始更生程序之裁定，應載明其年、月、日、時，並
    即時發生效力。次按法院裁定開始更生或清算程序後，得命
    司法事務官，進行更生或清算程序，必要時，得選任律師、
    會計師或其他適當之自然人或法人一人為監督人或管理人。
    消費者債務清理條例第45條第1 項、第16條第1 項分別定有
    明文。
二、聲請人即債務人聲請略以：聲請人前曾於民國96年1 月間依
    照中華民國銀行公會會員辦理消費金融案件無擔保債務協商
    機制與慶豐商業銀行股份有限公司成立協商，協商條件為90
    期，利率11.88%，每月繳付新台幣（下同）9,445 元。因聲
    請人協商成立後，97年間育嬰假辦理留職停薪，僅依靠前夫
    薪水繳交協商款項，勉力繳交至97年10月後無力負擔，故而
    毀諾。聲請人無法繼續履行原協商條件，顯係因非可歸責於
    己之事由致履行有重大困難，且其無擔保或無優先權之債務
    總額未逾1,200 萬元，復未經法院裁定開始清算程序或宣告
    破產，爰請求准予裁定開始更生等語。
三、經查，聲請人所主張之上開事實，業據提出財產及收入狀況
    說明書、債權人清冊、薪津計算單、執行命令、桃園縣政府
    地方稅務局財產歸屬資料清單暨綜合所得稅各類所得資料清
    單、戶籍謄本、收據、房屋租賃契約、財團法人金融聯合徵
    信中心當事人綜合信用報告--債務清理條例前置協商專用債
    權人清冊等為證，核無不實。聲請人於96年1 月16日依中華
    民國銀行公會會員辦理消費金融案件無擔保債務協商機制與
    最大債權金融機構慶豐商業銀行股份有限公司成立協商，協
    商條件分為90期，利率11.88%，每月繳付9,445 元，亦有良
    京實業股份有限公司提出之協議書在卷足憑（見本院卷第95
    頁）。又聲請人陳稱原工作收入每月約30,000元，本足敷支
    應必要生活費用及協商款項，惟97年底，因育嬰不得已辦理
    留職停薪，始無法支付協商款項，故而毀諾之情，亦有聲請
    人及其子之戶籍謄本在卷可稽，其子係出生於96年7 月29日
    ，是上情堪認為真，聲請人無法續為履行，可認符合消費者
    債務清理例第151 條第5 項「因不可歸責於己之事由，至履
    行顯有重大困難」之規定。末依聲請人所提出之桃園縣政府
    地方稅務局財產歸屬資料清單所載，聲請人名下亦別無其他
    財產可供清償所欠債務。綜上所述，堪認本件聲請人確有不
    能清償債務之情事。此外，本件又查無聲請人有消費者債務
    清理條例第6 條第3 項、第8 條或第46條各款所定駁回更生
    聲請之事由存在，則聲請人聲請更生，應屬有據，並依首揭
    規定命司法事務官進行本件更生程序，爰裁定如主文。
中    華    民    國   100    年    9     月    30    日
                  民事第一庭  法  官  范明達
上為正本係照原本作成。
本件不得抗告。
本裁定已於100年10月5日下午4時公告。
中    華    民    國   100    年    9     月    30    日
                              書記官  李心怡